臺灣高等法院刑事判決　　　　　　　 100年度上訴字第2886號
上　訴　人
即　被　告　陳冠名
選任辯護人　張運才律師
上列上訴人因偽造文書等案件，不服臺灣新竹地方法院99年度審
訴字第333號，中華民國100年8月12日第一審判決（起訴案號：
臺灣新竹地方法院檢察署99年度偵字第50號），提起上訴，本院
判決如下：
    主  文
上訴駁回。
    理  由
一、按依協商程序所為之科刑判決，不得上訴。但有刑事訴訟法
    第455條之3第2項之撤銷合意或撤回協商聲請、被告協商之
    意思非出於自由意志、被告所犯之罪非同法第455條之2第1
    項所定得以聲請協商判決、被告有其他較重之裁判上一罪之
    犯罪事實、法院認應諭知免刑或免訴或不受理者等所定情形
    之一，或協商判決違反同法第455條之4第2項「除有同法第4
    55條之4第1項所定情形之一者外，法院應不經言詞辯論，於
    協商合意範圍內為判決。法院為協商判決所科之刑，以宣告
    緩刑、2年以下有期徒刑、拘役或罰金為限」之規定者，不
    在此限；次按第二審法院認上訴有不合法律上程式或法律上
    不應准許，或其上訴權已喪失之情形者，應以判決駁回之，
    刑事訴訟法第455條之10第1項、第455條之11第1項、第36 2
    條前段及第367條前段分別有明文規定。
二、本件上訴意旨略以：(一)上訴人即被告陳冠名於原審審理除達
    以認罪外，但對於所謂協商合意、協商聲請及願意接受科刑
    之範圍或願意接受緩刑之宣告，均不明白，公設辯護人亦未
    向被告說明協商合意範圍，被告之協商意思顯非出於自由意
    志，協商之合意顯有不當，且顯失公平；(二)被告已知悔悟，
    於民國100年5月13日與告訴人陳阿福和解，有和解書為證，
    惟被告連呈出和解書之機會均被拒絕，法院於詢問程序中被
    告未能呈出和解書，協商合意顯有不當，且未能斟酌和解，
    其難公平，請求將原判決撤銷發回更為審判等語。
三、經查，
  (一)本件經被告於原審99年12月8日準備程序時已認罪（見原審
    卷第68頁），並於100年6月29日原審簡式審判程序進行中先
    陳稱請求進行認罪程序，嗣經告訴人、檢察官於100 年7月
    29日原審準備程序進行中，同意進行審判外協商程序，被告
    亦有公設辯護人在場，嗣檢察官及被告於審判外協商後，檢
    察官與被告就被告願受科刑之範圍即「行使偽造私文書罪，
    願受有期徒刑5月之宣告；詐欺取財罪，願受有期徒刑6月之
    宣告，減為有期徒刑3月；以不正方法由自動付款設備取得
    他人之物罪，願受有期徒刑8月之宣告，合併定執行刑有期
    徒刑1年2月。」達成合意。原審並當庭訊問被告該協商合受
    到壓力、脅迫？被告答稱：出於自由意志，沒有受到壓力脅
    迫等語（見原審卷第132頁背面）。此外，原審亦向被告諭
    知刑事訴訟法第455條之4第1項及第455條之10之規定，被告
    亦無任何異議，檢察官、被告及其辯護人並分別簽名確認無
    訛，有卷附原審準備程序筆錄、協商判決聲請書、協商程序
    筆錄之記載可稽（見原審卷第126至132頁）。據此可見被告
    係出於自由意志同意檢察官之協商內容。原審法院因而依刑
    法第216條、第210條、第339條第1項、第339條之2第1項、
    第55條前段、第51條第5款，刑法施行法第1條之1第1項、第
    2項前段，中華民國九十六年罪犯減刑條例第2條第1項第3款
    、第7條、第9條之規定，依協商結果判處被告有期徒刑6月
    減為3月、8月、5月，合併定執行刑1年2月，是原審法院依
    協商合意範圍內，判處被告如原判決主文所示之罪刑，核無
    違誤。被告上訴空言指稱協商之合意顯有不當，且顯失公平
    ，顯無足採。
  (二)另被告上訴意旨所指業與告訴人達成和解書部分，業據告訴
    人於100年5月18日陳報稱「被告雖依5月13日和解方案辦理3
    筆土地持分及未保存登記房屋移轉予告訴人，然經地政士送
    件時，發現被告對房屋之所有權僅有二分之一之權利，且將
    其中一筆較有價值之49-6地號土地，明知該土地權狀由告訴
    人所保管中，竟以遺失為由申請補發權狀，並於99年11月5
    日將該筆土地預告登記及設定抵押予第三人彭秋珠，致被告
    所有提供之上開財產根本無法辦理移轉予告訴人，被告毫無
    和解誠意」，並據告訴人指述被告每次都騙說要和解，2年
    來都沒有解決等語在卷，被告於原審100年6月29日審理時亦
    不否認此情，是被告上訴所指業與告訴人達成和解、原審拒
    絕被告提出和解書而認協商合意不當，亦不足採，況被告與
    告訴人是否和解亦與被告之協商合意是否出於自由意志無涉
    。
  (三)綜上，被告協商之意思並無係出於強暴、脅迫、利誘等不正
    方法之情事，不合前開規定之「被告協商意思非出於自由意
    志」之情形，本件量刑協商之判決，亦無刑事訴訟法第455
    條之4第1項第1款、第4款、第6款、第7款所定情形之一，或
    協商判決有違反同條第2項之規定得對協商判決提起上訴之
    情形，揆諸前揭規定，本件即屬不得上訴之案件。被告所提
    上訴為法律上所不應准許，爰不經言詞辯論，駁回其上訴。
三、據上論斷，應依刑事訴訟法第455 條之11、第367 條前段、
    第372 條，判決如主文。
中    華    民    國   100    年    10    月    6     日
                  刑事第十庭審判長法  官  李麗玲
                                  法  官  張江澤
                                  法  官  陳明珠
以上正本證明與原本無異。
不得上訴。
                                  書記官  張郁琳
中    華    民    國   100    年    10    月    6     日